

Ingeniero de Sistemas con habilidades en trabajo en equipo, toma de decisiones, proactividad, creatividad y pensamiento crítico. Conocimientos en matemáticas, computadoras, electrónica, automatización, diseño, administración de redes, bases de datos, desarrollo y análisis de software y aplicaciones. Escucha activa y colaboración para decisiones conjuntas. Evaluación crítica e informada. Búsqueda de ideas que mejoren calidad y eficiencia. Experiencia en lenguajes de programación como Java, PHP y Python, y en framework como Laravel. Experiencia en matemáticas aplicadas, computadoras, electrónica, automatización, redes, bases de datos, y desarrollo de software. Mi objetivo profesional es diseñar, implementar y mantener sistemas informáticos eficientes y seguros que satisfagan las necesidades de las organizaciones.

### **CONTACTO**

- 3052204702 3137385127
- Jamundí, Terranova
- danfgomez@hotmail.com
- www.linkedin.com/in/danielfelipe-gomez-munoz-

#### **REFERENCIAS**

- Juan Carlos Bermeo Coordinador Administrativo Teléfono: 3148870177
- Orlando Muñoz Trujillo Líder de Abastecimiento Teléfono:3053238054

# Daniel Felipe Gomez Muñoz

# Ingeniero de sistemas

### **EXPERIENCIA PROFESIONAL**

Analista De Sistemas | Unicatólica

AGO. 2022 - JUN. 2023

Jefe Inmediato: Rubén Darío Mora Portocarrero – 3155123362

- Sistematizar datos masivos de acuerdo con métodos de analítica y herramientas tecnológicas.
- Ampliar o modificar sistemas para mejorar el flujo de trabajo o que sirva para nuevos propósitos.
- Atender requerimientos de los clientes de acuerdo con procedimiento técnico y normativa de procesos de negocios.
- Celebrar consultas con el personal de ingeniería para evaluar las interfaces entre los equipos y los programas informáticos.
- Desempeñar funciones afines.

**Logros:** contribuir al mantenimiento y la actualización continua de la plataforma SNIES, colaborando estrechamente con el equipo universitario para garantizar una gestión de datos fluida y confiable.

Analista De Sistemas | Secretaría De Educación

AGO. 2023 - DIC. 2023

Jefe inmediato: Jesús Olarte – 3115894436

- Coordinar y vincular los sistemas informáticos de una organización para aumentar la compatibilidad e integrar datos de acuerdo con técnicas de visualización y metodologías de análisis.
- Ampliar o modificar sistemas para mejorar el flujo de trabajo o que sirva para nuevos propósitos.
- Evaluar requisitos de la solución de tecnologías de la información y las comunicaciones de acuerdo con metodologías de análisis y estándares.
- Sistematizar datos masivos de acuerdo con métodos de analítica y herramientas tecnológicas.
- Desempeñar funciones afines.

**Logros:** Coordinar y vincular los sistemas informáticos de la organización para aumentar la compatibilidad e integrar datos de acuerdo con técnicas de visualización y metodologías de análisis.

## **FORMACIÓN**

Bachiller académico / Institución Alfredo bonilla Montaño

Feb 2012 - Nov 2018

Ingeniería de Sistemas / Unicatólica

Feb 2019 – Jun 2024

### **CURSOS/IDIOMAS**

Curso: Diseño y evaluación de sistemas interactivo laboratorio de usabilidad del programa de ingeniería de sistemas y computación

Institución: Universidad del Quindío

Año: 2022 Idioma: inglés Nivel: A2

Institución: Unicatólica

Daniel Felipe Gomes Muñoz

CC.1007745562